# 已实现内部顺流交易问题

提问人：dearzrx 时间：2019-05-01 10:19:30
A 公司是集团，持有 B 公司 80% 股权，并表 B 公司。本年 A 公司向 B公司收取品牌使用费 100 万，A 公司单体做营业收入 100 万，B 公司单体做管理费用 100 万。个人认为，品牌使用费不同于一般的商品销售，在提供的时候，即视同内部交易且已实现，从结果来看，相当于是 B 公司的少数股东输送 20 万的利益给 A集团。合并层面的做法如下表：
A 公司单体报表 B 公司单体报表合并数据（简单相加，未考虑抵消）合并抵消合并数据（抵消后）收入 100100-1000 费用-100-1001000净利润100-100000 归母净利润 100-8020020 少数股东损益-20-200-20 按照这种做法，本期合并层面净利润是 0 ，但是少数股东损益跟归母净利润之间进行了重分配。
我从少数股东的角度考虑，站在少数股东，本期的确是支出 20 万，因为总的价值是不变的，有人亏必然有人赚，因此这 20 万元只能是转移给了集团。
不知上述理解是否有误，请大家帮忙指正

回答人：chenyiwei
你的理解基本合理。此类交易不涉及期末未实现交易损益的抵销，正常处理即可。合并报表层面的影响如你所述。